臺灣高等法院高雄分院刑事裁定
111年度抗字第305號
抗  告  人  
即  受刑人  趙祖慶



上列抗告人因聲請定其應執行刑案件，不服臺灣高雄地方法院中
華民國111年9月20日裁定(111年度聲字第1594號)，提起抗告，
本院裁定如下：
    主  文
抗告駁回。
    理  由
一、按二裁判以上所宣告之數罪，均在裁判確定前所犯者，併合
    處罰之，但得易科罰金之罪與不得易科罰金之罪、得易科罰
    金之罪與不得易服社會勞動之罪、得易服社會勞動之罪與不
    得易科罰金之罪、得易服社會勞動之罪與不得易服社會勞動
    之罪等情形，須受刑人請求檢察官聲請定應執行刑者，始得
    依第51條規定定之；宣告多數有期徒刑者，於各刑中之最長
    期以上，各刑合併之刑期以下，定其刑期，但不得逾30年，
    刑法第50條、第53條、第51條第5款分別定有明文。又分屬
    不同案件之數罪併罰，倘一裁判宣告數罪之刑，曾經定其執
    行刑，再與其他裁判宣告之刑定其執行刑時，在法理上亦應
    同受此原則之拘束。亦即，上述另定之執行刑，其裁量所定
    之刑期，不得較重於前定之執行刑加計後裁判宣告之刑之總
    和（最高法院108年度台非字第48號判決參照）。
二、原裁定意旨略以：
　㈠受刑人所犯如附表所示之罪，共40罪（計算式：38＋1＋1＝40）
    ，先後經法院判處如附表所示之刑，並分別於附表所載之日
    期確定在案，且附表編號1之38罪曾經定應執行刑為有期徒
    刑1年確定（各罪之犯罪時間、判決案號、確定日期等詳附
    表所載），此有各該判決書及臺灣高等法院被告前案紀錄表
    等件附卷可考，符合數罪定其應執行之刑之要件。經核，原
    審為上開案件犯罪事實最後判決之法院，且受刑人本案所犯
    有不得易科罰金、得易服社會勞動之罪（附表編號1所示之3
    8罪）及不得易科罰金亦不得易服社會勞動之罪（即附表編
    號2、3）之罪，依刑法第50條第1項但書第1款之規定，本不
    得定應執行刑，然受刑人已依刑法第50條第2項規定，請求
    檢察官就附表所示之各罪聲請定應執行刑，有受刑人於111
    年8月31日提出之受刑人聲請書在卷可憑，因認檢察官聲請
    定應執行刑為正當。
  ㈡本件再定應執行刑，應受前開裁判所為定應執行刑內部界限
    之拘束，且不得重於前曾經定應執行刑之罪與其餘各罪所示
    判決刑度加計之總和(即有期徒刑1年＋7月＋8年3月＝9年10月)
    。審酌受刑人所犯附表編號1、2之罪均為三人以上共同詐欺
    取財未遂罪(附表編號2之罪另與「參與犯罪組織罪」論以想
    像競合犯)、附表編號3之罪則為攜帶兇器強盜罪，其間之罪
    質差異(詐欺與強盜罪雖均有侵害財產法益，但強盜罪兼含
    對人身自由法益之侵害)，及各次犯行時間之間隔(附表編號
    1、2部分，受刑人係於106年10月15日起，直至同年11月22
    日止之間所犯，其負責從事以撥打電話方式實施詐騙，按日
    論罪之結果，共計39罪，各罪時間間隔甚近；附表編號3之
    罪則是在107年1月27日所犯，與上開各罪亦相距不久)、侵
    害法益、各次犯行對於法秩序呈現高度之輕率態度、對於社
    會整體之危害程度，與受刑人仍有復歸社會之需要、刑罰之
    邊際效益遞減、痛苦程度遞增等總體情狀，暨衡酌受刑人對
    於本件定應執行刑案件以書面陳述之意見，希望法院從輕量
    刑等語（見卷附聲請定執行刑調查表）等一切情形，定其應
    執行之刑為有期徒刑9年2月，經核於法並無不合。　　
三、抗告意旨略以：數罪併罰定應執行刑之裁量宜注意刑罰之邊
    際效應隨刑期而遞減，行為人所生之痛苦程度隨刑期遞增，
    行為人復歸社會之可能性，若僅以行為人犯罪次數作為定刑
    之標準即有不公，請求從輕定刑，讓抗告人有再一次悔過自
    新向上之機會等語。
四、經查：受刑人附表編號3所犯為攜帶兇器強盜罪，附表編號1
    、2所示則為3人以上詐欺取財罪，所犯雖均屬財產性犯罪，
    然最後所犯則升高為共同攜帶武士刀犯強盜罪，經判處有期
    徒刑8年3月確定，且犯罪時間與編號1之犯罪時間相去3個多
    月，在時間上有所區隔，具實質數罪之性質，與附表編號1
    、2定應執行刑，其重複非難之程度低；附表編號1、2犯罪
    之性質相同，犯罪時間集中於106年10月到106年11月間，重
    複非難之程度高，自宜從輕審酌，則原裁定在加計刑期總和
    有期徒刑9年10月內，審酌上開各罪之性質、犯罪時間、刑
    罰之邊際效應、復歸社會等因素，酌定應執行刑為有期徒刑
    9年2月，難謂不當，抗告意旨請求再從輕定刑，為無理由，
    應予駁回。
據上論結，應依刑事訴訟法第412條，裁定如主文。
中　　華　　民　　國　　111 　年　　10　　月　　27　　日
                  刑事第四庭    審判長法  官  黃建榮
                                      法  官  陳君杰
                                      法  官  李嘉興
以上正本證明與原本無異。
如不服本裁定應於送達後5日內向本院提出再抗告狀。
中　　華　　民　　國　　111 　年　　10　　月　　27　　日
　　　　　　　　　　　　　　　　　　　書記官  賴梅琴
附表：
編號  罪名     宣告刑   犯罪日期   （民國）       最後事實審         確定判決      法院及案號  判決日期 法院及案號  確定日期 1 三人以上共同詐欺取財未遂 有期徒刑6月，共38罪。 106年10月16日(聲請意旨誤載為15日)至106年11月22日間 (共38日，每日1罪) 臺灣高等法院107年度上訴字第3026號 108年4月9日 同左 108年4月30日 2 三人以上共同詐欺取財未遂 有期徒刑7月 106年10月15日(聲請意旨誤載為106年11月22日)     3 攜帶兇器強盜 有期徒刑8年3月 107年1月27日 原審法院109年度訴緝字第4號 109年4月24日 同左 109年6月24日 備註 編號1所示之宣告刑(共38罪)，經臺灣高等法院以107年度上訴字第3026號判決(即原判決)定應執行刑為有期徒刑1年確定。